臺灣士林地方法院民事裁定
111年度聲字第76號
聲  請  人  楊明興  


相  對  人  孫嘉誼  

上列當事人間聲請停止執行事件，本院裁定如下：
    主  文
聲請駁回。
    理  由
一、聲請意旨略以：相對人持臺灣新北地方法院（下稱新北地院
    ）110年度司票字第6029號本票裁定（下稱系爭裁定）為執
    行名義，向本院聲請對聲請人為強制執行，經本院以110年
    度司執字第74000號清償票款強制執行事件（下稱系爭執行
    事件）受理。惟系爭裁定並未合法送達聲請人，且系爭裁定
    主文所示之本票（下稱系爭本票）尚不能提示或行使追索權
    ，其已向新北地院聲請撤銷系爭裁定之確定證明書，爰請求
    於新北地院重為裁定前，停止系爭執行事件之強制執行程序
    等語。
二、按強制執行程序開始後，除法律另有規定外，不停止執行；
    有回復原狀之聲請，或提起再審或異議之訴，或對於和解為
    繼續審判之請求，或提起宣告調解無效之訴、撤銷調解之訴
    ，或對於許可強制執行之裁定提起抗告時，法院因必要情形
    或依聲請定相當並確實之擔保，得為停止強制執行之裁定，
    強制執行法第18條定有明文。次按發票人主張本票係偽造、
    變造者，於前條裁定送達後20日內，得對執票人向為裁定之
    法院提起確認之訴。發票人證明已依前項規定提起訴訟時，
    執行法院應停止強制執行。但得依執票人聲請，許其提供相
    當擔保，繼續強制執行，亦得依發票人聲請，許其提供相當
    擔保，停止強制執行。發票人主張本票債權不存在而提起確
    認之訴不合於第1項之規定者，法院依發票人聲請，得許其
    提供相當並確實之擔保，停止強制執行，非訟事件法第195
    條亦有明文。是強制執行程序開始後，以不停止執行為原則
    （最高法院101年度台抗字第787號裁定要旨參照）。如有符
    合上開各規定之例外事由者，法院始得依債務人之聲請，定
    相當並確實之擔保，裁定停止執行程序。
三、經查：本件相對人執系爭裁定聲請強制執行，經本院以系爭
    執行事件受理等情，業經本院職權調閱系爭執行事件卷宗查
    核屬實。聲請人固稱系爭裁定未合法送達，且系爭本票尚不
    能提示或行使追索權，其已向新北地院聲請撤銷系爭裁定之
    確定證明書云云。惟聲請人提起撤銷確定證明書事件，非屬
    強制執行法第18條第2項及非訟事件法第195條所列舉得聲請
    停止執行之事由，亦非強制執行法第18條第1項所稱其他法
    律另有規定之情形。此外，復查無聲請人有依強制執行法第
    18條第2項及非訟事件法第195條提起相關之訴訟或抗告，有
    本院公務電話紀錄3紙、民事紀錄科查詢表在卷可稽（本院
    卷第76-82頁），揆諸首開說明，本件聲請於法尚有未合，
    應予駁回。
四、爰裁定如主文。
中　　華　　民　　國　　111 　年　　5 　　月　　27　　日
                  民事第三庭    法  官  楊忠霖
以上正本係照原本作成。
如對本裁定抗告，應於裁定送達後10日內向本院提出抗告狀，並
繳納抗告費新臺幣1,000元。
中　　華　　民　　國　　111 　年　　5 　　月　　27　　日
                                書記官  賴怡婷